【裁判字號】    98,審消債更,21
【裁判日期】    980115
【裁判案由】    聲請更生程序
【裁判全文】
臺灣高雄地方法院民事裁定          98年度審消債更字第21號
聲  請  人  甲○○
代  理  人  郭家駿律師
上列當事人聲請消費者債務清理事件，本院裁定如下：
    主  文
聲請人應於本裁定送達後十四日內，補提已向最大債權金融機構
申請協商及財產收入狀況等證明文件到院。
    理  由
一、按債務人對於金融機構因消費借貸、自用住宅借款、信用卡
    或現金卡契約而負債務，在聲請更生或清算前，應提出債權
    人清冊，以書面向最大債權金融機構請求協商債務清償方案
    並表明共同協商之意旨；債務人聲請清算時，應提出財產及
    收入狀況說明書及其債權人、債務人清冊，消費者債務清理
    條例第151 條第1 項及第81條第1 項分別定有明文。又聲請
    更生或清算不合程式、不備其他要件或拒絕提出關係文件者
    ，法院應以裁定駁回之，但其情形可以補正者，法院應定期
    間先命補正，復為同條例第8 條、第46條所明定。
二、本件聲請意旨略以：其有不能清償債務情事，前已提出債權
    人清冊，以書面向最大債權金融機構請求共同協商債務清償
    方案，協商成立，惟因不可歸責於聲請人之事由致履行原協
    商內容顯有重大困難，且其無擔保或無優先權之債務總額未
    逾新臺幣1,200 萬元，復未經法院裁定開始清算程序或宣告
    破產等語。
三、惟查：聲請人雖曾依照中華民國銀行公會會員辦理消費金融
    案件無擔保債務協商機制與金融機構成立協商，然債權人清
    冊所列國泰人壽保險股份有限公司之信用貸款債權，並未參
    與該次協商，有卷內聲請人清算聲請狀所述之「曾經債務協
    商之情形」可佐，是本件聲請人聲請清算，顯未遵循前揭消
    費者債務清理條例第151 條第1 項規定對於金融機構因消費
    借貸、自用住宅借款、信用卡或現金卡契約所負債務與全體
    債權金融機構先行債務協商，爰定期命補正聲請人於消費者
    債務清理條例施行後，依金融機構債務協商機制檢附財產及
    收入狀況等證明文件向最大債權金融機構申請協商之證明文
    件到院。倘最大債權金融機構於聲請人申請協商後30日不開
    始協商，或自開始協商之翌日起逾90日協商不成立，或拒絕
    協商而退件，則請補提如附表所示財產收入狀況等證明文件
    到院，如逾期未補正，則駁回其清算聲請。
附表：
1.提出於消費者債務清理條例施行後，聲請人向最大債權金融機
  構檢附下列資料：(1)前置協商申請書正本(2)身份證正反面影本
  (3)前置協商申請人財產及收支狀況說明書正本(4)債權人清冊（
  檢附向財團法人金融聯合徵信中心申請金融機構債權人清冊正
  本）(5)近2 年度綜合所得資料清冊及最近1 個月核發之財產資
  料清單(6)近3 個月薪資證明文件(7)勞工保險被保險人投保資料
  表及明細正本（如無投保則無須提供）申請協商之證明文件（
  須提出全部申請資料及最大債權金融機構收受之證明）。
2.上開申請協商成立或不成立之證明文件（例如最大債權金融機
  構於聲請人申請協商後30日不開始協商，或自開始協商之翌日
  起逾90日協商不成立，或拒絕協商而退件，本項證明文件如於
  14日內無法提出請先補正附表其餘證明文件）。
3.95年利用中華民國銀行公會會員辦理消費金融事件無擔保協商
  機制，與全體金融機構之債權人達成還款協商合意之協議書（
  需已簽章）及還款計畫（如已遺失請向最大債權銀行申請補發
  ）。
4.請釋明債務人聲請更生前2 年每月實際向各債權人清償之貸款
  數額及明細資料影本（含無擔保及有擔保債務清償明細；如聲
  請人未保留相關證據，請逕向最大債權銀行申請清償明細資料
  ），另應表明自何時起未清償。
5.聲請前5 年之勞工保險投保資料 (勞工保險局製發之勞工保險
  被保險人投保資料表或勞工保險卡)及 聲請前2 年健保之投保
  資料（包括投保單位及投保金額）。
6.聲請人97年度國稅局財產歸屬資料清單、96年綜合所得稅各類
  所得資料清單以及95年、96年度薪資扣繳憑單及97年1 月迄今
  薪資證明（請勿以轉帳資料代替）。
7.依法應分擔扶養曾張靜秀義務之人數、分擔之比例及家族系統
  表，及依法應分擔扶養曾張靜秀義務人全部之95、96年國稅局
  綜合所得稅及財產歸屬資料清單。
8.聲請人配偶曾銀傳及女曾韻如之收入證明、薪水帳戶存摺影本
  及96、97年度國稅局財產歸屬清單及各類所得扣繳暨免扣繳憑
  單，並陳明對家計之負擔計算方式。
9.受扶養人戶籍謄本正本（記事欄勿省略）。
10.受扶養人曾張靜秀95年、96年度國稅局財產歸屬資料及綜合所
  得稅各類所得資料清單，並請說明聲請人及受扶養人是否有領
  取低收入戶補助、教育補助、失業給付、老年給付或其他津貼
  補助，其期間及領取總金額，並提出領取補助款之存摺等證明
  文件。
11.聲請人所列支出房貸、膳食、生活及扶養等費用之證明文件（
  收據及明細）以及如有投保之所繳保險費用之完整保險契約(
  須記載保險期間及金額)；如有其他如儲蓄型保險單、投資型
  保險單、股票、基金或其他財產及收入，亦應併為陳明其種類
  之現值金額及提出證明文件影本。
12.其餘有不能清償債務或有不能清償債務之虞之相關證明文件（
  例如生病之診斷證明書、非自願性離職證明書等）。
13.最近1個月財團法人金融聯合徵信中心當事人綜合信用報告書
  (紅色聯單)及債權人清冊(綠色聯單)。
14.聲請人所有坐落高雄市○○區○○段449及449-1地號及門牌號
  碼高雄市○○區○○里○○○路79巷14-3號房屋之土地及建物
  最新登記謄本正本並提出上開不動產之課稅證明資料（請向稅
  捐機關申請）並陳報不動產交易價值及其證明文件。
15.說明95年度綜合所得稅各類所得資料清單中所載類別為「其他
  」「營利」之所得來源及原因，並提出相關證明文件。
中    華    民    國    98    年    1     月    15    日
              民事第六庭    法      官  楊國祥
以上正本係照原本作成。
本件不得抗告。
中    華    民    國    98    年    1     月    15    日
                            書  記  官  陳建琪


司法院資訊處製作；財團法人民間司法改革基金會備份。
